【裁判字號】    90,易,1029
【裁判日期】    900627
【裁判案由】    毒品危害防制條例
【裁判全文】
臺灣桃園地方法院刑事判決                          九十年度易字第一二九號
    公  訴  人  臺灣桃園地方法院檢察署檢察官
    被      告  甲○○
右列被告因違反毒品危害防制條例案件，經檢察官聲請簡易處刑（八十九年度毒偵字
第四七Ｏ五號、五三八七號），本院認應依通常程序審理，茲判決如左︰
    主  文
甲○○連續施用第二級毒品，累犯，處有期徒刑伍月，如易科罰金，以參佰元折算壹
日。
扣案之安非他命壹包（驗餘淨重零點零玖柒捌公克）、安非他命壹包（驗餘淨重貳點
貳玖貳陸公克）沒收銷燬之。
    事  實
一、甲○○曾因違反麻醉藥品管理條例案件，經本院於民國八十六年一月十五日以八
    十五年度易字第四八六二號判決判處有期徒刑六月，如易科罰金，以三百元折算
    一日，於八十六年二月二十四日確定，並於八十六年五月二十六日易科罰金執行
    完畢，仍不知悔改。
二、甲○○又因違反麻醉藥品管理條例案件，經本院以八十七年易字第一Ｏ七七號裁
    定令入桃園看守所附設勒戒所觀察勒戒，認有繼續施用毒品傾向，又經本院於八
    十七年七月三十一日以八十七年易字第一Ｏ七七號裁定令入戒治處所，施以強制
    戒治一年，至八十九年七月十八日強制戒治期滿，並經本院於八十九年八月一日
    以八十九年易緝字第二三號判處免刑確定，甲○○仍不知警惕，又基於概括犯意
    ，先於八十九年八月二十七日下午七時許，在桃園縣中壢市內壢里朋友住處，以
    朋友所有之鋁箔紙上置第二級毒品安非他命下以火燒烤成煙吸食之方式，非法施
    用安非他命一次，嗣於八十九年八月二十八日凌晨三時三十分許，在桃園市○○
    路一五Ｏ號皇冠汽車旅館六Ｏ五室內為警查獲，並扣得安非他命一包（驗餘淨重
    Ｏ．Ｏ九七八公克）。
三、甲○○又於八十九年十月二日傍晚某刻，在其位於桃園市租屋處所，以其所有之
    鋁箔紙上置第二級毒品安非他命下以火燒烤成煙吸食方式，施用第二級毒品安非
    他命一次（鋁箔紙於施用安非他命後即已丟棄），嗣於八十九年十月三日下午六
    時十分許，在桃園市○○路一六六號富貴庭園停車場內，為警查獲，並扣得安非
    他命一包（驗餘淨重二．二九二六公克）及安非他命一大包（驗餘淨重四九Ｏ．
    八五公克，此部分另涉有販賣罪嫌，另案由本院八十九年度訴字第一六七七號審
    理中）。
四、甲○○復經本院於八十九年十一月二十一日以八十九年毒聲字第七三Ｏ四號裁定
    令入戒治處所，施以強制戒治。
五、案經桃園縣警察局八德分局及桃園分局報告台灣桃園地方法院檢察署檢察官偵查
    起訴。
    理  由
一、本件被告甲○○被訴違反毒品危害防制條例案件，原經檢察官聲請簡易判決處刑
    ，本院認有刑事訴訟法第四百五十一條之一第四項但書之情形，改依通常程序審
    理，合先敘明。
二、右揭事實業據被告甲○○自白不諱，並有如事實欄所載之安非他命二包扣案可佐
    ，且被告二次被查獲時，所採集之尿液經送桃園縣衛生局鑑定均呈安非他命類陽
    性反應，有該局不法藥物尿液檢定書二紙在卷可稽。又被告甲○○曾因違反麻醉
    藥品管理條例，經本院以八十七年易字第一Ｏ七七號裁定命入桃園看守所附設勒
    戒所觀察勒戒，認有繼續施用毒品傾向，又經本院於八十七年七月三十一日以八
    十七年易字第一Ｏ七七號裁定令入戒治處所，施以強制戒治一年，至八十九年七
    月十八日強制戒治期滿，並經本院於八十九年八月一日以八十九年易緝字第二三
號判處免刑確定，被告又因違反毒品危害防制條例案件，經本院於八十九年十一
    月二十一日以八十九年毒聲字第七三Ｏ四號裁定令入戒治處所強制戒治，此有本
    院八十九年易緝字第二三號刑事判決一份及八十九年毒聲字第七三Ｏ四號裁定一
    份在卷可稽，於五年內二犯本件犯行之情，亦堪認定。故本件事證已臻明確，被
    告犯行洵堪認定。
三、按行為後法律有變更者，適用裁判時之法律，但裁判前之法律有利於行為人者，
    適用最有利於行為人之法律，刑法第二條第一項定有明文。刑法第四十一條於本
    件被告犯罪後修正，並於九十年一月十二日生效，茲比較新舊刑法第四十一條，
    以修正後之刑法第四十一條較有利於被告，故依前揭說明，應適用裁判時之法律
    即修正後之刑法第四十一條。核被告所為，係犯毒品危害防制條例第十條第二項
    之施用第二級毒品罪，至其施用前後持有安非他命之低度行為，為施用安非他命
    之高度行為吸收，不另論罪。又其先後二次犯行，時間緊接，手法相同，觸犯同
    一構成要件之罪名，顯係基於概括之犯意為之，為連續犯，應依刑法第五十六條
    論以一罪，並加重其刑。又被告曾因違反麻醉藥品管理條例案件，經本院於八十
    六年一月十五日以八十五年度易字第四八六二號判決判處有期徒刑六月，如易科
    罰金，以三百元折算一日，於八十六年二月二十四日確定，並於八十六年五月二
    十六日易科罰金執行完畢，有台灣高等法院被告全國前案紀錄表一份在卷可稽，
    其於刑之執行完畢五年內又犯本件有期徒刑以上之刑之罪，為累犯，應依刑法第
    四十七條加重其刑。爰審酌被告之品行、犯罪動機、目的、手段、所生損害、及
    犯罪後之態度等一切情狀，量處如主文所示之刑，並諭知易科罰金之折算標準，
    以示懲儆。
四、扣案之安非他命壹包（驗餘淨重零點零玖柒捌公克）、安非他命壹包（驗餘淨重
    貳點貳玖貳陸公克）係查獲之毒品，應依毒品危害防制條例第十八條第一項前段
    宣告沒收銷燬之。
據上論斷，應依刑事訴訟法第四百五十二條、第二百九十九條第一項前段，毒品危害
防制條例第十條第二項、第十八條第一項前段，刑法第十一條前段、第二條第一項前
段、第五十六條、第四十七條、第四十一條第一項前段，罰金罰鍰提高標準條例二條
，判決如主文。
本案經檢察官魏雯祈到庭執行職務。
中      華      民      國    九十      年      六      月    二十七    日
                                  臺灣桃園地方法院刑事第一庭
                                      法  官    吳爭奇
右正本證明與原本無異
如不服本判決書應於送達後十日內向本院提出上訴狀
                                      書記官    古玉琴
中      華      民      國    九十      年      六      月    二十九    日
論罪科刑依據之法條：
毒品危害防制條例第十條
施用第一級毒品者，處六月以上五年以下有期徒刑。
施用第二級毒品者，處三年以下有期徒刑。


司法院資訊處製作；財團法人民間司法改革基金會備份。
